臺灣高等法院臺南分院刑事判決　　　　　　　　九十三年度上訴字第六一六號　Ａ
　　　上　訴　人
　　　即　被　告　乙　○　○
　　　選任辯護人　施　登　煌
右上訴人因違反槍砲彈藥刀械管制條例案件，不服臺灣雲林地方法院九十三年度訴字
第二四一號中華民國九十三年六月三十日第一審判決（起訴案號：臺灣雲林地方法院
檢察署九十三年度偵字第四七一號），提起上訴，本院判決如左：
      主      文
原判決撤銷。
乙○○未經許可，寄藏改造模型槍，處有期徒刑參年，併科罰金新臺幣拾萬元，罰金
如易服勞役，以新臺幣玖佰元即銀元參佰元折算壹日。扣案之貝瑞塔改造手槍（槍枝
管制編號：0000000000。含彈匣壹個）、德製八釐米改造模型槍（槍枝管
制編號：0000000000）各壹支及土造子彈參顆均沒收。
      事      實
一、乙○○於民國（下同）九十三年一月二十日二十一時許，在雲林縣東勢鄉新坤村
    麥寮橋南端之堤防邊，受綽號「阿國」之姓名年籍不詳男子之請託，受寄藏放均
    具殺傷力之貝瑞塔改造手槍（槍枝管制編號0000000000。含彈匣一個
    ）、德製八釐米改造模型槍（槍枝管制編號0000000000）各一支及子
    彈五顆（其中四顆為土造子彈、一顆為口徑九ｍｍ之制式子彈），及彈殼一顆，
    均藏放於黑色提包內，乙○○旋即將之放置於其所有之自用小客車後行李箱內。
    嗣於翌日一時許，與乙○○有約之趙恩聖抵達址設雲林縣東勢鄉新坤村麥寮橋南
    端之「小辣妹檳榔攤」ＫＴＶ，乙○○為炫耀起見，竟將該黑色提包從前開自用
    小客車之後行李箱取出，攜入「小辣妹檳榔攤」ＫＴＶ內供趙恩聖觀覽，嗣於同
    日二時二十分許，因ＫＴＶ服務生之前見乙○○攜槍時即已報警，據報趕來之員
    警在上址檳榔攤ＫＴＶ之包廂內實施臨檢，乙○○見狀馬上將德製八釐米改造模
    型槍丟給趙恩聖保管，惟旋為員警在乙○○上衣口袋內扣得貝瑞塔改造手槍一支
    、彈匣一個、口徑九ｍｍ之制式子彈一顆（經鑑定試射，業已擊發）、土造子彈
    四顆（其中一顆經鑑定試射，業已擊發），在趙恩聖衣服左側口袋內扣得德製八
    釐米改造模型槍一支，在桌上扣得彈殼一顆（趙恩聖之犯行業經臺灣雲林地方法
    院檢察署檢察官為不起訴處分）。
二、案經雲林縣警察局臺西分局報請臺灣雲林地方法院檢察署檢察官偵查起訴。
      理      由
一、右揭犯罪事實，業據上訴人即被告乙○○坦白承認，並有雲林縣警察局臺西分局
    九十三年一月二十一日取締案件現場紀錄表一紙、現場照片四張及槍彈照片一張
    、被告、証人趙恩聖及丁漢明所繪製之ＫＴＶ現場圖各一張附卷可稽。又扣案之
    德製八釐米手槍一支（槍枝管制編號0000000000），為德國ＷＡＬＴ
    ＨＥＲ廠製口徑８ｍｍ模型槍，車通槍管內阻鐵而成之改造模型槍，經檢視，其
    槍管破裂，經裝填子彈（彈頭直徑７．９ｍｍ，彈頭重量３．４５ｇ），測得其
    發射速度為８８ｍ／ｓ，彈丸動能為１３．３６焦耳，換算單位面積動能為２７
    ．２５焦耳／平方公分，就相關數據而言，依刑事警察局對活豬射擊測試結果，
    彈丸單位積動能達２４焦耳／平方公分，則足以穿透豬隻皮肉層，依日本科學警
    察研究所之研究結果，彈丸單位面積動能達２０焦耳／平方公分則足以穿入人體
    皮肉層，有內政部警政署刑鑑字第○九三○○二五二一一號槍彈鑑定書在卷可稽
    ，被告持有德製八釐米改造模型槍，單位面積動能顯逾２４或２０焦耳／平方公
    分，即能穿透人體皮肉層，應認具有殺傷力。而扣案之貝瑞塔改造手槍（槍枝管
    制編號0000000000）一支，認係仿ＢＥＲＥＴＴＡ廠９２ＦＳ半自動
    手槍製造之玩具手槍換裝土造金屬槍管及土造金屬滑套而成之改造手槍，機械性
    能良好，可擊發適用子彈，認具殺傷力；扣案之子彈四顆，認均係土造子彈，具
    直徑８．９ｍｍ之土造金屬彈頭，經採樣一顆試射，可擊發，認具殺傷力；子彈
    一顆，認係口徑９ｍｍ制式子彈，經檢視，其底火皿具撞擊痕跡，經實際試射，
    可擊發，認具殺傷力，以上均有前開內政部警政署槍彈鑑定書在卷足憑。此外並
    有貝瑞塔改造手槍一支（含彈匣一個）、德製八釐米改造模型槍一支、土造子彈
    三顆、彈殼三顆（含口徑九ｍｍ制式子彈及土造子彈各一顆試射後之彈殼及原先
    扣案之彈殼一顆）扣案可證；足認被告之自白應與事實相符而可信採。本件事證
    已臻明確，被告犯行應堪認定。
二、至於証人即該「小辣妹檳榔攤」ＫＴＶ服務生甲○○於偵查中雖証稱【被告於該
    「小辣妹檳榔攤」ＫＴＶ包廂內曾說「聽說你們店裡生意不錯，叫你們老闆過來
    】等語（見偵查卷第二十六頁）。但為被告所否認，且証人甲○○於本院審理時
    亦証稱【被告並未說上開言詞】等語（見本院卷第四十五頁）；此外，復查無其
    他証據足資佐証被告於該包廂內確有為上開言詞，証人甲○○此部分証詞，尚難
    遽採為真實。
三、核被告乙○○所為，係犯槍砲彈藥刀械管制條例第十條第四項之未經許可寄藏改
    造模型槍罪、同法第十一條第四項之未經許可寄藏玩具手槍罪及第十二條第四項
    之未經許可寄藏子彈罪。被告以一寄藏行為犯上開三罪，係一行為觸犯數罪名，
    為想像競合犯，應從較重之槍砲彈藥刀械管制條例第十條第四項之未經許可寄藏
    改造模型槍罪處斷。
四、原審以被告罪証明確，因予論罪科刑，固非無見。但查：被告在「小辣妹檳榔攤
    」ＫＴＶ並未揚言【聽說你們店裡生意不錯，叫你們老闆過來】等語，已如前述
    ，原審以被告有此言詞，並據為量刑之依據，自有未當。被告上訴意旨，以此指
    摘原判決不當，為有理由，應由本院予以撤銷改判。審酌被告並無其他犯罪前科
    ，此有臺灣高等法院被告全國前案紀錄表一紙附卷可稽。被告教育程度高中畢業
    ，對於黑槍氾濫造成社會人民生活安全陷於不安，應有所認識，乃竟僅因朋友之
    託而為之寄藏槍械，且受寄藏放之槍械又係改造模型槍及改造手槍各乙把，子彈
    五顆，對社會治安之危害甚鉅，惟被告犯後坦承其事，頗知悔悟，犯後態度良好
    等一切情狀，量處如主文所示之刑，並諭知罰金易服勞役之折算標準。至於被告
    辯護人以被告於原審時曾要求【認罪協商，但因公訴人以被告供出該槍械來源為
    條件，致未能協商】，惟被告就本件犯罪事實已坦承不諱，犯後態度良好，請求
    予以緩刑云云。但查，被告受寄藏放之槍械有二把槍，子彈連同制式子彈有五顆
    ，數量非極輕微，被告犯罪情狀尚難認有何可憫恕之處，自無援引刑法第五十九
    條規定予以酌減其刑；再被告就本件犯行一再坦白承認，本院已審酌被告犯後態
    度良好而以最低刑度量刑，是被告辯護人請求予以緩刑，自為法之所不許，併此
    敘明。
五、扣案之貝瑞塔改造手槍（槍枝管制編號：0000000000。含彈匣一個）
    、德製八釐米改造模型槍（槍枝管制編號：0000000000）各一支、土
    造子彈三顆，為違禁物，應依法宣告沒收。至其餘扣案之口徑９ｍｍ制式子彈一
    顆、土造子彈一顆經鑑定試射，業已擊發，及扣案之彈殼一顆，均無殺傷力，非
    違禁物，爰不予宣告沒收。
據上論結，應依刑事訴訟法第三百六十九條第一項前段、第三百六十四條、第二百九
十九條第一項前段、槍砲彈藥刀械管制條例第十條第四項、第十一條第四項、第十二
條第四項，刑法第十一條前段、第五十五條、第四十二條第二項、第三十八條第一項
第一款，現行法規所定貨幣單位折算新臺幣條例第二條，判決如主文。
本案經檢察官許仲瑩到庭執行職務。
中    華    民    國  九十三      年      九      月      十五      日
                                  臺灣高等法院臺南分院刑事第四庭
                                      審判長法官  鄭    文    肅
                                            法官  王    浦    傑
                                            法官  陳    珍    如
右正本證明與原本無異。
如不服本判決，應於判決送達後十日內向本院提出上訴狀，其未敘述理由者並應於提
出上訴狀後十日內向本院補提理由書（應附繕本)。
                                      法院書記官  周    美    莉
中    華    民    國      九十三      年      九      月      十五      日
附錄法條：
槍砲彈藥刀械管制條例第十條：
未經許可，製造、販賣或運輸具有殺傷力之改造模型槍者，處無期徒刑或五年以上有
期徒刑，併科新台幣一千萬元以下罰金。
未經許可，轉讓、出租或出借前項之改造模型槍者，處五年以上有期徒刑，併科新臺
幣一千萬元以下罰金。
意圖供自己或他人犯罪之用，而犯前二項之罪者，處無期徒刑或七年以上有期徒刑，
併科新台幣一千萬元以下罰金。
未經許可，持有、寄藏或意圖販賣而陳列第一項之改造模型槍者，處三年以上十年以
下有期徒刑，併科新台幣七百萬元以下罰金。
第一項至第三項之未遂犯罰之。
槍砲彈藥刀械管制條例第十一條：
未經許可，製造、販賣或運輸第四條第一項第一款所稱其他可發射金屬或子彈具有殺
傷力之各式槍砲者，處五年以上有期徒刑，併科新臺幣一千萬元以下罰金。
未經許可，轉讓、出租或出借前項所列槍砲者，處三年以上十年以下有期徒刑，併科
新臺幣七百萬元以下罰金。
意圖供自己或他人犯罪之用，而犯前二項之罪者，處無期徒刑或七年以上有期徒刑，
併科新臺幣一千萬元以下罰金。
未經許可，持有、寄藏或意圖販賣而陳列第一項所列槍砲者，處一年以上七年以下有
期徒刑，併科新臺幣七百萬元以下罰金。
第一項至第三項之未遂犯罰之。
槍砲彈藥刀械管制條例第十二條：
未經許可，製造、販賣或運輸子彈者，處一年以上七年以下有期徒刑，併科新台幣五
百萬元以下罰金。
未經許可，轉讓、出租或出借子彈者，處六月以上五年以下有期徒刑，併科新台幣三
百萬元以下罰金。
意圖供自己或他人犯罪之用，而犯前二項之罪者，處三年以上十年以下有期徒刑，併
科新台幣七百萬元以下罰金。
未經許可，持有、寄藏或意圖販賣而陳列子彈者，處五年以下有期徒刑，併科新台幣
三百萬元以下罰金。
第一項至第三項之未遂犯罰之。
